# 请教陈版主，关于新型冠状病毒对财务报表的影响

提问人：czeng001 时间：2020-04-09 08:08:51
尊敬的陈版主， 2020 年 1 月新型型冠状病毒爆发，对于年度结束日期为 12 月 31 日的，理论应作为期后非调整事项进行披露。我想请教陈版，我们的年结实质是 2 月 29 日，在这种情况，我理解应该是非期后事项？另外，若为非期后事项，我们在报表披露上，应该如何披露？或者是不需要进行披露？因为已经反映在我们的财务报表中。
特此感谢陈版主的回复。

回答人：chenyiwei
对于截至 2020 年 2 月 29 日结束的会计年度而言，这是本年度发生的事项，不是资产负债表日后事项。在本年度末，需谨慎考虑这一事项对资产减值、持续经营等因素的影响。
近期各大事务所都出了类似的会计提示和指引，附件是其中几项，供参考。
ey-cas-accounting-considerations-of-the-coronavirus-outbreak.pdf (242.84 KB, 下载次数: 62)
6 天前 上传
IFRS in Focus - COVID-19 - 27 March Update.pdf (350.49 KB, 下载次数: 52)
6 天前 上传
Covid-19 Guide on Accounting and Auditing Implications - Mazars -18 March 2020 Final.pdf (523.32 KB, 下载次数: 43)
6 天前 上传